臺灣臺中地方法院民事判決　94年度重訴字第521號
原　　　告　己○○
訴訟代理人　熊賢祺　律師
複　代理人　丙○○
　　　　　　楊博任　律師
被　　　告　戊○○
　　　　　　峻輝有限公司
法定代理人　乙○○
被　　　告　祥碩興業股份有限公司
法定代理人　丁○○
上三人共同
訴訟代理人　楊俊樂　律師
複　代理人　甲○○
當事人間請求損害賠償事件，經本院刑事庭裁定移送前來（本院
94年度沙交簡附民字第25號），本院於民國95年12月27日言詞辯
論終結，判決如下：
    主      文
被告戊○○、峻輝有限公司應連帶給付原告新台幣貳拾伍萬伍仟
陸佰貳拾壹元，及被告戊○○自民國九十四年十一月二十五日起
、被告峻輝有限公司自民國九十五年十二月二十一日起，均至清
償日止，按週年利率百分之五計算之利息。
原告其餘之訴駁回。
訴訟費用由被告戊○○、峻輝有限公司連帶負擔十分之一，餘由
原告負擔。
本判決原告訴部分，得假執行；但被告戊○○、峻輝有限公司如
以新台幣貳拾伍萬伍仟陸佰貳拾壹元為原告預供擔保，得免為假
執行。
原告其餘假執行之聲請駁回。
    事實及理由
壹、原告方面：
  一、聲明：
    (一)被告應連帶給付原告新台幣300萬元整及自起訴狀繕本送
      達翌日起至清償日止，按年息百分之5計算之利息。
    (二)原告願供擔保請准宣告假執行。
  二、陳述：
    (一)被告戊○○係拖吊車司機，為從事事故車輛拖吊業務之人
      ，於民國（下同）94年3月3日0時30分許，駕駛車牌號碼
      3G-216號拖吊車，至臺中縣烏日鄉○○路○段之大肚橋上
      ，欲拖吊車輛時，本應注意汽車在橋樑上，不得臨時停車
      ，且應顯示停車燈光或反光標誌，並在拖吊現場後方30公
      尺至100公尺處，豎立明顯標誌，而依當時情況，並無不
      能注意之情事，竟疏未注意，貿然於大肚溪橋上北往南方
      向之慢車道臨時停車，亦未在拖吊現場後方放置三腳架，
      無人在現場指揮後方來車注意，適有原告騎乘車牌號碼G5
      A-290號重型機車，同向自後行至該處，因無法及時發現
      前方有拖吊車違規停放情事，閃煞不及自後撞及被告戊○
      ○所駕駛上開拖吊車之左側後方拖吊架，使原告人車倒地
      ，受有低血容積休克、兩側腳筋挫傷、肝臟撕裂傷合併出
      血、疑似右側顏面神經受損、右側結膜下出血之傷害，案
      經本院沙鹿簡易庭94年度沙交簡字第546號、本院95年度
      沙交簡上字第11號判處被告戊○○業務過失傷害人有罪確
      定。
    (二)本件被告戊○○在大肚橋上占用慢車道臨時停車，停車後
      亦未為有效之警示，違反道路交通安全規則第111條第1項
      第1款規定，導致本件車禍事故發生，事故發生當時被告
      戊○○係受僱於被告峻輝有限公司（下稱峻輝公司），又
      其所駕駛之拖吊車為被告祥碩興業股份有限公司（下稱祥
      碩公司）所有，原告爰依民法第184條第1項、第185條第1
      項、第188條第1項及第193條第1項、第195條第1項前段規
      定，請求被告連帶賠償如下之項目及金額：
      1.醫療費用及車資：
        (1)迄94年4月13日止計新台幣（下同）29,242元。保險
          對象依全民健康保險法第33條規定雖應自行負擔門診
          或急診費用，但不得因此推論本件原告請求醫療費用
          中自付額之支付係不必要且與被告戊○○之加害行為
          無因果關係。
        (2)車資：車資1日1,200元，原告暫且請求21日之車資，
          總計25,200元。車資為原告前往醫院之交通費，原告
          之傷害重大，非乘車前往醫院醫療不可，與被告之加
          害行為有相當因果關係。
        (3)整形手術費用：因原告肚子之傷疤手術及顏面神經麻
          痺不能於短時間內完成，是該筆手術費用應有預為請
          求之必要。依95年12月5日中國醫藥大學附設醫院診
          斷證明書記載「病名：外傷性腹部鈍傷腹部疤痕長25
          公分」、「醫師囑言：患者自95年12月5日至門診1次
          ，腹部疤痕修疤費用約15萬需要建議繼續追蹤治療」
          ，可知腹部疤痕需要約15萬元之醫療整形費用。
       2.無法工作之薪資損失：原告車禍發生前每月收入34,28
         5元，車禍後有7個月無法工作，原告暫請求239,995元
         （計算式：34,285元×7月＝239,995元）。
       3.看護費用：家人自行看護1年，以每日2,000元看護費
         計，看護費用約720,000元（計算式：2,000元×30天
         ×12月＝720,000元）。
       4.勞動能力減損：原告車禍前於位於彰化縣和美鎮○○
         路○段106號之三五橡膠廠股份有限公司擔任輸送帶技
         師，其工作性質為外勤工作，平均月薪為34,284元，
         本件車禍事故發生後，仍於三五橡膠廠股份有限公司
         任職，但因需長期接受復建治療，現雇主暫時收留原
         告，經原告轉任內勤工作，職務名稱為硫機維護員，
         主要工作內容為看管機器，每月薪資約為25,000元，
         可知受有每月約10,000元之損害。原告終身祇能從事
         輕便工作，即原告每月平均減少薪資至少為10,000元
         ，自94年3月3日起算至原告滿60歲止約28年，按霍夫
         曼扣除中間利息，原告損失為2,136,538元（計算式：
         10,000元×12月×17.804485＝2,136,538元）。
       5.非財產上損害：原告因本件車禍受有低血容積休充、
         兩側腳筋挫傷、肝臟撕裂傷合併出血、疑似右側顏面
         神經受損、右側結膜下出血等傷害，並一度經彰化基
         督教醫院發出病危通知，身心承受巨大痛楚，爰請求
         2,699,025元之精神慰撫金。
       6.以上總計600萬元。
     (三)依本院95年度沙交簡上第11號刑事判決認定，本件車禍
       原告與被告戊○○雙方均有肇事責任，同為肇事原因，
       依過失相抵，原告僅請求600萬元之2分之1即300萬元。
  三、證據：提出彰化基督教醫院醫療費用單據影本1件、照片2
      幀、93年度各類所得暨免扣繳憑單影本1件、本院民事執
      行處通知函影本1件、臺灣臺中地方法院檢察署檢察官聲
      請簡易判決處刑書（94年度偵字第13695號）影本1件、公
      司基本資料查詢影本2件、審判筆錄影本1件、刑事調查筆
      錄影本1件、宏達汽車公司基本資料1件、臺灣省臺中縣區
      車輛行車事故鑑定委員會鑑定意見書影本1件、學歷證明
      書影本1件、醫療相關費用收據影本5件、95年3月17日彰
      化基督教醫院診斷書影本1件、89年12月至94年11月各類
      所得扣繳暨免扣繳憑單影本1件、勞工保險卡影本1件、刑
      事審判筆錄影本1件、在職證明書影本1件、中國醫藥大學
      附設醫院95年12月5日診斷證明書正本1件為證。
貳、被告方面：
  一、聲明：
    (一)原告之訴假執行之聲請均駁回。
    (二)如受不利判決，原告願供擔保請准予免為宣告假執行。
  二、陳述：
    (一)本件被告戊○○已開啟閃光黃燈及清楚可見之工作燈，惟
      因當時傾盆大雨，任何警示標誌應皆失去作用，已非被告
      戊○○所能注意及之，而原告於視線不良之情形下，仍以
      40公里左右之時速行駛，因未能注意車前狀況，以致未做
      任何防護措施在無煞車或閃避之情形下直接撞擊被告戊○
      ○之拖吊車，此由原告警訊筆錄稱：「當時雨下很大，導
      致視線不良，經過肇事地點時沒有看見其慢車道有停放一
      輛自大貨拖吊車，就直接撞上該自大貨車（3G-216）」、
      「當時我的行車速度約40公里左右，我當時沒有煞車就直
      撞上了，速度多少我不清楚」、「（你發生車禍前有無發
      現對肇車輛？約多少公尺？）因視線不良沒有看見對肇車
      輛」（詳臺中縣警察局烏日分局刑事偵查卷宗第7頁），
      從而本件車禍事故之發生，應為原告超速行駛且未注意車
      前狀況所致，縱認被告戊○○有過失，亦僅應負一成之責
      任。
    (二)本件車禍當時被告戊○○係受僱於被告峻輝公司，則原告
      以被告祥碩公司為被告戊○○之僱用人，請求與其負連帶
      損害賠償責任，應無理由。
    (三)事發當時原告在大雨中高速行駛，且未注意車前狀況，致
      無法發現被告戊○○已經設置的警示標誌，因此被告公司
      選任監督並無疏失，不應負賠償責任。
    (四)原告請求之項目及金額，顯有不當：
      1.醫療費用及車資：
      (1)原告請求醫療費用中自付額之支付是否必要，未見原告
        說明，應不得請求。
      (2)原告未說明車資與本件有何關係，應不得請求。
      (3)依原告所提95年12月5日中國醫藥大學附設醫院診斷證
        明書，雖記載「腹部疤痕修疤費用約15萬」，但並未說
        明其是否必要，被告認為因其疤痕係在腹部，並不影響
        美觀，尤不影響其生活機能，應無必要為整形美容手術
        ，即非必要之支出，應無請求之餘地。
      2.無法工作之薪資損失：由原告提出之94年度扣繳憑單中
        之薪資，並未有何減少，其是否無法工作而受有損失，
        原告仍未證明之，其請求尚非有據。
      3.看護費用：原告於住院期間有醫護人員照護，出院後未
        證明其有需要照護之必要，且自原告醫藥費請求迄至94
        年4 月13日所需之費用，可見在此之後原告即已痊癒而
        無繼續治療之必要，故其請求並非有據。
      4.勞動能力減損：依94年3月23日彰化基督教醫院診斷書
        記載，原告因本件車禍所受之傷害為「低血容積休克、
        兩側肺受傷（不是腳受傷，原告所撰書狀及刑事判決所
        載有誤）、肝臟撕裂傷合併出血、兩側腳挫傷、右側結
        膜下出血之傷害」，而依彰化基督教醫院95年6月12日
        95彰基病歷字第095060030號函表示，原告於95年3月1
        日最後一次門診追蹤，腹部電腦斷層顯示肝撕裂傷已癒
        合，胸部X光檢查顯示肺挫傷已復原，顯見其胸腹部臟
        器並無遺留障害之問題，但其傷害應在更早之94年4月
        13日即巳痊癒，因依上開函文所載，原告於94年4月13
        日後即未再至彰化基督教醫院為門診治療，如此無非係
        其傷勢已經痊癒，再衡諸原告所提之扣繳憑單，其於93
        年12月至94年11月間亦領有薪資375,070元，較諸其前
        一年度所領取薪資411,418元（每月34,285元），約減
        少36,348元，大概為其一個之薪水，代表其傷勢在94年
        4月13日已經痊癒，且可勝任其原來所從事之工作，工
        作能力並無何減損之問題。該函另稱：「其於95年3月
        17日復健科門診時發現，右肩關節僵硬，右手因疼痛而
        較難施力，會影響工作能力，使其僅能從事輕便工作」
        ，惟該傷害與本件事故無關，蓋由原告所提彰化基督教
        醫院95年3月17日診斷書記載：「右側肋骨挫傷，右肩
        關節活動度下降」，所謂「右側肋骨挫傷」，為原告車
        禍時之診斷證明書所無，應由原告提出更明確證據證明
        其間之因果關係，殊不因彰化基督教醫院有對該傷害為
        陳述，即認該傷害為本件車禍事故所致。即使該傷害為
        本件車禍事故所致，惟原告於事故發生1年後始前往檢
        查治療肋骨挫傷，其疏失對於損害之擴大，應與有過失
        ，必須減低或免除賠償之金額，並且衡諸肺挫傷及肝撕
        裂傷皆已於1月又10天左右痊癒，該傷害於上開函文記
        載需治療6個月之時間，如及時治療應可在更短時間內
        痊癒。
      5.非財產上損害：衡酌兩造之資力、學歷及身分地位等，
        其請求過高，尤其以原告所受之傷害初雖甚為嚴重，但
        在1 個月左右之療程即已痊癒，並未遺留重大之障害，
        僅腹部留有疤痕而已，而其工作亦未受影響，生活等亦
        無不便，即使精神上受有痛苦，亦應屬輕微。
  三、證據：聲請再審狀影本1件、陳述意見書影本1件、聲請覆
      議狀影本1件為證。
參、兩造爭執事項：
  一、就被告戊○○就本件車禍之發生是否有過失？
  二、被告戊○○係受僱於被告峻輝公司，則被告祥碩公司是否
      仍應負連帶損害賠償責任？被告峻輝公司對於被告戊○○
      之選任監督是否已盡注意義務，而可主張免責？
  三、如認被告應損害賠償責任，則原告與被告戊○○過失比例
      為何？
  四、原告所請求之項目及金額是否有理由？此涉及原告請求之
      項目是否合法及數額是否過高？
肆、本院判斷：
  一、就被告戊○○就本件車禍之發生是否有過失部分：
    (一)經查依卷附之現場照片觀所示，在前開拖吊車拖吊架之下
      方確有塑膠片之散落物，而此散落物之顏色亦與原告所駕
      駛機車事故後損壞部分之顏色、大小等大致相仿，此有前
      開事故現場照片五張在卷可參（警卷第15至17頁）。又依
      證人即在場處理交通事故之員警董國鎮於本院刑事庭審理
      時證述：伊製作現場紀錄，認為事故現場照片編號五係撞
      擊部位（按：為拖吊車左側後方拖吊架），係因在場之被
      告（按即戊○○）告訴伊大約的撞擊點後，伊再去檢查機
      車撞擊的部位，與現場之散落物；被告告訴伊撞擊點可能
      是後方的支架上，伊就在現場全部查看，在後方支架附近
      看到一小點散落物，好像是機車車身的塑膠碎落物，就是
      照片在車架下方的一片灰色塑膠片，及拖吊車後方正下方
      的一大片，另外還去查看機車受損部位的高度與支架的高
      度，兩者的高度是差不多的；當時其他地方是否有車機受
      損的散落物，伊現在不清楚，但現場是一個人處理，拍照
      時都有拍，若有很多碎落物一定會一起拍起來，所以只有
      照片上這些散落物，就表示應該只有這個地方有機車受損
      的散落物等語（本院95年度沙交簡上字第11號刑事卷第65
      、66、68至71頁）。再參酌被告戊○○於94年3月3日1時
      50分即肇事後約1小時許，經警詢問時，亦供述：「在大
      肚橋上，伊將自大貨停在慢車道上要拖吊前面故障的自小
      客，同方向之重機車號Ｇ５Ａ－２９０號由後方撞上我吊
      車之拖架，當時我們人都在拖吊車的前面，沒有人在後方
      指揮，當我看見機車時，該機車已撞上我拖吊車之拖架」
      等語（警卷第2頁），被告戊○○係全程在場目擊之人，
      在現場實際經歷前開事故發生之經過，其於聽聞現場事故
      聲響，並第一時間觀看現場情形，其之體驗自較一般人體
      會深切，而其依當時所實際經歷之過程，判斷證人己○○
      係自後方撞上拖吊車之拖架等情，應有相當之參考價值。
      是以，依前開事故現場散落物之跡證，係集中在拖吊車後
      方之拖架附近，及機車損壞之情形，與證人董國鎮於事故
      現場之觀察，被告戊○○於事故後第一時間之判斷，應足
      認定原告所騎乘之機車，係與被告戊○○駕駛停放於慢車
      道上之拖吊車左後側拖吊架發生碰撞，致人車倒地乙節，
      係屬真實。
    (二)被告戊○○所駕駛之前開拖吊車，係於94年3月3日凌晨零
      時許之深夜下大雨之際，在大肚橋慢車道上臨時停車，其
      車輛已占據約整個慢車道，並開啟拖吊車閃光警示黃燈，
      並於後方放置三角反光警示架等情，此有道路交通事故現
      場圖一份、道路交通事故調查報告表 (一)、(二)各一份
      、現場照片9張等在卷可參（警卷第10至16頁）。
    (三)又按汽車在橋樑上，不得臨時停車，道路交通安全規則第
      111條第1項第1款定有明文。惟若緊守該規則，而不論原
      因一概認為汽車均不得在橋樑上臨時停車，而任令故障車
      輛置於橋樑上阻礙交通而無法排除，應非前開規則之本意
      ，故為排除交通阻礙等事實，而至現場工作之工程車、拖
      吊車等應得於橋樑上臨時停車作業，以排除交通阻礙，而
      道路交通安全規則，就此並未有具體規範拖吊車執行拖吊
      業務應盡之注意義務，惟其於作業時，已占據原規範供汽
      、機車通行，不得臨時停車之車道，自應負有更高之注意
      義務，設置適當之安全警示措施，以維護往來車輛之安全
      。查本案被告戊○○將其所駕駛之前開拖吊車停放於橋樑
      上執行拖吊業務之際，時值深夜，並下大雨，被告戊○○
      欲拖吊之保時捷車輛即因雨而打滑失控撞擊橋柱而故障，
      足見當時雨勢之大，而機車駕駛者，不若汽車，有雨刷得
      立即將大量雨水刮除，是其遇大雨時，視線自較一般汽車
      更差，苟有車輛自快車道經過，再使雨水飛濺，亦可瞬間
      阻斷機車駕駛人之視線，而被告將拖吊車停放於汽、機車
      行使之慢車道上，自應注意前開機車與汽車駕駛在大雨視
      線不良時之實質差異，應有更顯著之警示燈號或安全措施
      。惟本件被告戊○○停車作業，並未將拖吊車緊靠路邊停
      放，而占據約整個慢車道，並僅開啟車頂之閃光黃色警示
      燈，於拖吊車後方約三公尺處放置三角反光警示架，而未
      派人於車後指揮交通示警，或於後方遠處放置得自主發光
      之閃光警示設施，警告行使於慢車道上之機車，前方有拖
      吊車作業，應循序變換車道避免碰撞，是在前開天候下，
      被告戊○○所為之安全措施實仍有未足。
    (四)本案經送臺灣省臺中縣區車輛行車事故鑑定委員會及臺灣
      省車輛行車事故覆議鑑定委員會鑑定結果，亦認被告戊○
      ○駕駛拖吊車將車於夜間停放慢車道上準備拖吊業務，停
      於慢車道上未儘量靠右，妨害慢車道上車輛正常通行，於
      大雨視線不良夜晚，未顧慮慢車道上來車之安全，未派人
      在車後指揮，適有原告駕駛重機車於大雨視線不良夜晚行
      經該處未依重機車前大燈照明範圍注意車前狀況謹慎行駛
      ，致不慎撞上拖吊車後方之拖吊架處，造成重機車與人摔
      往左前方倒地，本件車禍雙方均有肇事責任，同為肇事原
      因等情，此有臺灣省臺中縣區車輛行車事故鑑定委員會95
      年3月15日中縣鑑字第0955500861號函及其檢附之前開委
      員會分析意見一份，臺灣省車輛行車事故覆議鑑定委員會
      95年6月20日府覆議字第0950100373號函可據（附本院前
      開刑事卷第95至97、216頁）。
    (五)綜上說明，被告戊○○於前開時、地及天候，在橋樑上臨
      行停車執行拖吊業務之際，仍有未盡其應盡之注意義務之
      過失等情，應足認定。是被告戊○○辯稱其無過失云云，
      當無足採。而被告戊○○於深夜大雨之際，在橋樑慢車道
      上臨時停車，並未設置足夠之警示安全措施，已如前述，
      致原告未及注意車前狀況，碰撞前開拖吊車之拖架而人車
      倒地，受有前開傷勢，被告之過失與原告之受傷有相當因
      果關係存在。則被告戊○○就上開事故，對原告自應負侵
      權行為之損害賠償責任。
  二、就被告峻輝公司與被告祥碩公司是否應負僱用人侵權行為
      責任部分：
    (一)查民法第188條規定第1項：「受僱人因執行職務，不法侵
      害他人之權利者，由僱用人與行為人連帶負損害賠償責任
      。但選任受僱人及監督其職務之執行，已盡相當之注意或
      縱加以相當之注意而仍不免發生損害者，僱用人不負賠償
      責任。」又僱用人對於受僱人執行業務本負有監督之責，
      此項責任，並不因受僱人在被選任之前，已否得行政機關
      之准許而有差異，蓋行政機關之准許，係僅就其技術加認
      定，而其人之詳慎或疏忽，仍屬於使用之監督範圍，僱用
      人漫不加察，任此性情疏忽之人執行業務，亦顯有過失（
      最高法院18年上字第2041號判例意旨參照）。
    (二)本件被告戊○○執行拖吊業務，係受僱於被告峻輝公司乙
      節，已為兩造所不爭執，則依民法第188條第1項之規定，
      自應僅由被告峻輝公司負僱用人之侵權責任，今原告對被
      告祥碩公司提起本件訴訟，依法自屬無據。
    (三)本件被告戊○○受僱於被告峻輝公司執行拖吊業務，然於
      實際為拖吊作業時，卻未將拖吊車緊靠路邊停放，而占據
      約整個慢車道，並僅開啟車頂之閃光黃色警示燈，於拖吊
      車後方約三公尺處放置三角反光警示架，而未派人於車後
      指揮交通示警，或於後方遠處放置得自主發光之閃光警示
      設施，警告行使於慢車道上之機車，前方有拖吊車作業正
      在進行，則在前開天候下，被告戊○○在安全措施不足下
      仍單獨從事拖吊作業，依過失情節顯見被告戊○○係性情
      疏忽之人，而被告峻輝公司亦未確實監督被告戊○○執行
      拖吊業務，故被告峻輝公司辯稱其選任被告戊○○及監督
      戊○○業務之執行並無疏失，依民法第188條第1項但書之
      規定可免責云云，尚無足取。
  三、按民法第184條第1項前段規定：「因故意或過失，不法侵
      害他人之權利者，負損害賠償責任」，同法第188條規定
      第1項：「受僱人因執行職務，不法侵害他人之權利者，
      由僱用人與行為人連帶負損害賠償責任。」同法第193條
      第1項規定：「不法侵害他人之身體或健康者，對於被害
      人因此喪失或減少勞動能力或增加生活上之需要時，應負
      損害賠償責任。」第195條第1項規定：「不法侵害他人之
      身體、健康、名譽、自由、信用、隱私、貞操，或不法侵
      害其他人格法益而情節重大者，被害人雖非財產上之損害
      ，亦得請求賠償相當之金額。其名譽被侵害者，並得請求
      回復名譽之適當處分。」又民法第217條第1項規定損害之
      發生或擴大，被害人與有過失者，法院得減輕賠償金額或
      免除之。本件車禍之發生，被告固有上述之過失，然原告
      騎乘機車未注意車前狀況，自後撞擊於執行拖吊業務中之
      被告戊○○所駕駛拖吊車之托吊架，亦同有過失。本院審
      酌兩造之過失程度，認原告與被告之過失比例為一比一，
      爰依民法第217條第1項過失相抵之規定，減輕被告應給付
      賠償金額二分之一，即被告方面應負損害額二分之一之賠
      償責任。
  四、本件原告本諸上開侵權行為損害賠償之規定，自得請求被
      告戊○○、峻輝公司連帶賠償其損害。茲就原告所得主張
      之金額，說明如下：
    (一)醫療費用及車資：
      1.就醫療費用自付額29,242元部分：原告因本件車禍受有
        低血容積休克、兩側腳挫傷、肝臟撕裂傷合併出血、右
        側結膜下出血等情，有彰化基督教醫院94年3月23日診
        斷書可稽（附警卷18頁），又原告於受傷後赴彰化基督
        教醫院就診所自付支出之醫療費用計29,242元乙節，亦
        有彰化基督教醫院收據10紙附卷可憑，故原告請求該金
        額之醫療費用，自屬有據。
      2.車資：本件原告請求就醫車資1日1,200元，21日之車資
        ，總計25,200元。然就該金額為被告所否認，則原告自
        應舉證證明其確有支出該金額，而本件原告空言主張其
        有該數額之交通費之支出，自難採憑。
      3.整形手術費用：原告主張其因肚子之傷疤整形手術須費
        用15萬元等語。經查依95年12月5日中國醫藥大學附設
        醫院診斷證明書記載「病名：外傷性腹部鈍傷腹部疤痕
        長25公分」、「醫師囑言：患者自95年12月5日至門診1
        次，腹部疤痕修疤費用約15萬元需要建議繼續追蹤治療
        」等語；則原告肚子之傷疤既因因本件車禍行為手術治
        療所導致，日後自須支出該費用，而有預為請求之必要
        ，故原告請求該15萬元之整形手術費用，應予准許。
    (二)無法工作之薪資損失239,995元部分：原告主張車禍發生
      前每月收入34,285元，車禍後有7個月無法工作，原告請
      求239,995元云云。然查所謂工作損失者，係指依被害人
      原本之計劃可因工作而得之收入，而因加害人之侵權行為
      ，導致其無法從事預期之工作致喪失該收入而言，則被害
      人自應舉證證明其原本即有該預期之工作及收入始得為此
      請求，本件原告僅泛言其有無法工作之薪資損失，然其並
      未舉證證明其原本計劃從事之工作及收入為何，是其為本
      項請求，自無可採。
    (三)看護費用720,000元部分：原告主張其受傷後由家人自行
      看護1年，以每日2,000元看護費計，看護費用約720,000
      元（計算式：2,000元×30天×12月＝720,000元）云云。
      然本項請求為被告所否認，依法原告自應舉證證明之。而
      本件依彰化基督教醫院95年6月12日九十五彰基病歷字第
      095060030號函所示，原告「受傷住院需人看護，期間為
      94年3月3日至94年3月18日，出院後需休養3至6個月」等
      語，可知原告因此次車禍而需要看護照料之期間係住院期
      間共16日，其餘部分則已可自理生活而無需看護照料，是
      依法原告就看護費用所得請求之金額應為32,000元（16x2
      000=32000元），其逾此部分之請求，為無理由。
    (四)勞動能力減損2,136,538元部分：原告主張其於車禍前係
      擔任輸送帶技師，其工作性質為外勤工作，平均月薪為34
      ,284 元，本件車禍事故發生後，轉任內勤工作，職務名
      稱為硫機維護員，主要工作內容為看管機器，每月薪資約
      為25,000元，可知受有每月約10,000元之損害，又原告終
      身祇能從事輕便工作，即原告每月平均減少薪資至少為10
      ,000 元，自94年3月3日起算至原告滿60歲止約28年，按
      霍夫曼扣除中間利息，原告損失為2,136,538元（計算式
      ：10,000元×12月×17.804485＝2,136,538元）云云。然
      查該項損害則為被告所否認，並抗辯原告所受「右肩關節
      僵硬，右手因疼痛而較難施力，會影響工作能力」之傷害
      與本件車禍無關等語；是依法原告自應舉證證明其確受有
      該項損害。經查：1.依上開彰化基督教醫院95年6月12日
      九十五彰基病歷字第095060030號函所示，原告「三、於9
      4年3月18日出院後，至本院外傷中心門診複診期間為94年
      3月23日、94年3月30日、94年4月13日、95年1月25日及95
      年3月1日最後一次門診追蹤，腹部電腦斷層顯示肝撕裂傷
      已癒合，胸部X光檢查顯示肺挫傷已復原。四、於外傷中
      心門診追蹤時，曾主訴臉部痲痺及右側上肢無力，故轉介
      至本院復健科門診繼續治療。五、於95年3月17日復建科
      門診時發現，右肩關節僵硬，右手因疼痛而較難施力，會
      影響工作能力，使其僅能從事輕便工作，一般該關節僵硬
      ，治療期間約半年」等語，可知影響原告之工作能力係因
      「右肩關節僵硬，右手因疼痛而較難施力」之問題，而該
      問題之發生係於95年3月1日間之門診時發生，然該日與
      本件車禍發生日（即94年3月3日，相隔已達1年，則原告
      所謂「右肩關節僵硬，右手因疼痛而較難施力，會影響工
      作能力」之傷害是否為本車件車禍事故所導致，即有疑義
      。2.況本件依上開函示，原告該傷害之治療期間約半年即
      可治癒，則原告其主張其因本件車禍致勞動能有減損云云
      ，實無可取。3.又原告雖於起訴時陳稱其胸腹部臟器機能
      遺存顯著障害，終身只能從事輕便工作，殘廢等級第七級
      云云，然就其胸腹部臟器之傷害，依上開彰化基督教醫院
      之函示內容可知，原告就該胸腹部臟器之傷害應已復原，
      自無其所稱遺存顯著障害之情事，故其執該事項主張殘廢
      等級為第七級云云，自無足採。4.綜上所述，原告此項請
      求於法無據，應予駁回。
    (五)非財產上損害2,699,025元部分：本件原告高職肄業，因
      本件車禍受有低血容積休充、兩側腳筋挫傷、肝臟撕裂傷
      合併出血、右側結膜下出血等傷害，手術後腹部遺留疤痕
      尚待整形手術處理，身心所受痛苦非輕。又被告戊○○係
      高中畢業，名下無財產，月薪約3萬元；被告峻輝公司係
      以汽車零售拖吊為業，資本總額1千萬元。本院審酌兩造
      之經濟能力、身分、地位等一切情狀，認原告之非財產上
      賠償請求以300,000元為適當，逾此部分之請求，尚屬無
      據。
    (六)綜上所述，本件原告所得請求之金額合計為511,242元（2
      9242+150000+32000+300000=511242元）。其逾此部分之
      請求，即屬無據，應予駁回。
  五、本件車禍事故之發生兩造之過失比例為一比一，且原告所
      得請求之金額為511,242元等情，已如前述，則依過失比
      例分配後，原告得請求被告戊○○、峻輝公司連帶賠償之
      金額為255,621元（511242x1/2=255621元）。
  六、從而，原告本於侵權行為之法律關係，起訴請求被告戊○
      ○、峻輝公司連帶給付原告255,621元，被告戊○○自94
      年11月25日（附帶民事起訴狀繕本送達翌日）、被告峻輝
      公司自95年12月21日（附帶民事起訴狀繕本送達翌日）起
      ，均至清償日止，按週年利率百分之五計算之利息，為理
      由，應予准許，其逾此部分之請求，為無理由，應予駁回
      。
  七、本件係所命給付金額，係未逾50萬元之判決，爰依職權宣
      告假執行，並依被告戊○○、峻輝公司之聲請酌定相當擔
      保金額，宣告免為假執行。至原告敗訴部分，其假執行聲
      請即失所附麗，應併予駁回。
  八、本件事證已臻明確，原告聲請鑑定其所受傷勢之勞動能力
      減損比例，及被告方面聲請由專業鑑定機構鑑定原告之機
      車與被告之拖吊車有無發生碰撞，核均無必要。至兩造其
      餘攻擊防禦方法，核與判決結果不生影響，爰不一一論述
      ，附此敘明。
伍、據上論結，本件原告之訴為一部有理由，一部無理由，依民
    事訴訟法第79條、第85條第2項、第389條第1項第5款、第39
    2條，判決如主文。
中　　華　　民　　國　　96　　年　 　1　　月　　10  　日
                  民事第三庭    法  官  李悌愷
正本係照原本作成。
如對本判決上訴，須於判決送達後20日內向本院提出上訴狀。
中　　華　　民　　國　　96　　年　 　1　　月　　10  　日
                                書記官  何惠文
